

张璐 高级交互设计师 北京 13051536939 Iefayzhang@163.com

工作经历

高级交互设计师 2019.03 - 今

百度-MEG移动生态事业群-商业用户体验部(北京)

业务内容:百度Feed信息流推广平台/百度聚屏推广平台/百度基木鱼工具平台

对接产品线设计需求、管理项目进度;完成平台类产品用研、交互、视觉的输出;严格把控设计验收环节,保证设计落地还原度不低于90%。梳理产出中台产品的交互场景规范,提升产品线设计产出效率;

推动横向团队协作完成产品体验升级。优化项目流程,提升项目协作效率。

交互设计师 2017.06 - 2019.03

数梦工场 - 云计算产品线 - 专有云产品开发部(北京)

业务内容: DTCenter专有云中台管理系统

负责专有云中台产品的交互设计、用户研究;梳理并制定控制台设计结构,产出并管理控制台的交互设计规范,培训赋能其他团队对规范进行应用。

UX设计师(实习) 2016.03 - 2016.08

IBM - IBM中国研究院(北京)

业务内容:IBM&大众汽车合作车联网项目[逸驾air]手机app应用UX设计/内部医疗物联网-手机app应

用UX设计/美的洗衣机物联网手机app应用UX设计

工作内容:整理用户画像/梳理业务交互场景/运用IBM设计方法论独立完成项目交互与视觉设计方案

项目经历

百度聚屏推广 2019.07 - 今

百度-MEG移动生态事业群-商业用户体验部-高级交互设计师

聚屏业务线设计需求接口人、聚屏投放端产品设计负责人;

优化解决平台产品之间设计不统一的问题,推进投放平台产品体验升级。

从0到1完成实况场景化设计方案并推动设计落地,增强客户对产品投放的感知,帮助产品从传统线下监播模式转换为线上监播的体验模式;

百度Feed信息流 2019.03

百度-MEG移动生态事业群-商业用户体验部-高级交互设计师

负责B端中台组件优化,中台创意工具等模块的体验升级。提升创意工具在中台产品中的使用效率。

DTCenter专有云产品web控制台

2017.06 - 2019.03

数梦工场 - 交互设计师

主导重点云产品的设计需求实现全流程,细分专有云目标用户,与前线运维用户群体保持沟通,输出用户调研报告支撑设计优化。把控横向功能的设计方案,确保跨部门产品用户体验的一致性。

制定并管理UED小组交互设计规范的,并为其他相关团队赋能培训。推动设计方法论在研发团队中的应用,保持设计在产品开发流程中的良性循环。

大众车联网项目-逸驾air手机app

2016.03

IBM中国研究院 - UX设计师

参与产品研发全流程,负责前期需求分析,完成交互设计与视觉交付,跟进设计落地;

运用IBM设计方法论输出用户画像/用户体验地图/故事板等原型设计稿,完成产品设计需求,实现项目敏捷协作。

医疗物联网项目 - COPD慢阻肺健康管理手机app

2016.05

IBM中国研究院 - UX设计师

参与整个研发流程,负责前期需求分析,整理并完善用户的交互场景,完成交互设计与视觉交付,跟进设计落地;

创意编程项目<Random>

2016.01

使用openframeworks代码框架完成基于los系统的app应用设计:音乐可视化交互体验作品《Random》。

2016年《Random》参加上海"设计之变"展览展出。

教育经历

艺术学硕士 2014.09 - 2017.03

北京理工大学 - 设计与艺术学院 - 视觉传达专业

主要方向:视觉传达/交互设计/设计心理学/符号学/创意编程

艺术学学士 2010.09 - 2014.06

中南大学 - 建筑与艺术学院 - 视觉传达专业

主要方向:信息设计/视觉传达设计/视觉识别设计/人机工程学/插画

专业能力

交互设计/用户体验设计

擅长整理产品交互场景,能够快速掌握项目设计背景、定位用户痛点、制定目标、熟练运用方法论产出高质设计文档并严格验收保证落地质量。

设计方法论/design thinking

了解并长期关注行业Top公司设计方法论,熟练运用合适的方法论推动整个设计流程进入良性循环。推动项目团队高效协作。

学习能力

善善善善善善善善善善善善善善善善善善善,能够快速掌握新领域的相关业务知识;有效吸收、转化并沉淀新的能力。

综合能力

有较强的自我管理能力与项目管理能力,有责任感有担当。善于并乐于 梳理设计流程,习惯思考总结,每阶段接触的业务都会主动总结业务知 识并沉淀相应的设计规范。

前端能力

对现有主流前端框架有一定的了解(react/vue)与开发保持良好沟通,保证产品在项目周期内达成高质量的落地效果。不断探索技术与设计结合的更多可能。

个人简介

3年中台产品交互设计经验,擅长B端云产品/B端商业广告投放系统等中台产品设计。

有大型复杂系统从零到落地的设计经验。洞悉各类web产品设计规范、熟练运用设计方法论产出完整的产品设计方案;逻辑清晰,富有同理心,注重用户研究、可用性测试等设体验环节。

良好的沟通能力、组织能力、项目管理能力,能够高效推进项目内部达成目标一致。掌握一定的前端能力,有效 推动项目中的设计落地并不断探索设计与技术结合的更多可能。

热爱用户体验设计,良好的英文读写能力,有责任感有担当,敢于挑战并尝试更多可能。

